臺灣彰化地方法院刑事判決
110年度金訴字第93號
公  訴  人  臺灣彰化地方檢察署檢察官
被      告  張志嘉


上列被告因違反洗錢防制法等案件，經檢察官提起公訴（110年
度偵字第8473號）及移送併案審理（110年度偵字第12826、9522
、11233、12468、13129、15773、13936、8950、11239、13217
號、111年度偵字第1879、4256、405、6888號），本院判決如下
：
    主  文
張志嘉幫助犯洗錢防制法第十四條第一項之洗錢罪，處有期徒刑
伍月，併科罰金新臺幣陸萬元，罰金如易服勞役，以新臺幣壹仟
元折算壹日。
    犯罪事實
一、張志嘉預見將金融帳戶提供他人使用，他人即可能將該帳戶
    自行或轉由他人作為犯罪使用，以供詐騙犯罪所得款項收受
    、提領使用，經提領後會產生遮斷金流，並藉此掩飾、隱匿
    詐欺所得之真正去向、所在，以逃避國家追訴、處罰之效果
    ，竟仍基於容任該結果發生亦不違背其本意之不確定幫助詐
    欺取財與幫助洗錢犯意，於民國110年1、2月間（起訴書誤
    載為3、4月間），在彰化縣彰濱工業區某處橋下，將其所有
    國泰世華商業銀行（下稱國泰世華銀行）帳號000-00000000
    0000號帳戶之存摺及提款卡、密碼，交予真實姓名、年籍不
    詳之成年詐欺人員「林專員」，以此方式容任他人使用其上
    述帳戶遂行財產犯罪。嗣該詐欺人員取得張志嘉上述帳戶提
    款卡及密碼後，即意圖為自己不法之所有，於附表一所示之
    時間，以附表一所示之方法，詐騙如附表一所示之被害人董
    巧蓮、胡曉雯、鄧敦蓉、蔡佳芯、呂佳紋、簡亦禎、陳重凱
    、黃鳳儀、許若釩、蔡耀宗、楊勳騥、陳蘭婷、鄂柚伶、房
    匯蓁、楊璧卉、施青弘、劉金兒等17人，使上述被害人董巧
    蓮、胡曉雯、鄧敦蓉、蔡佳芯、呂佳紋、簡亦禎、陳重凱、
    許若釩、陳蘭婷、鄂柚伶、房匯蓁、楊璧卉、施青弘、劉金
    兒等14人，分別陷於錯誤，依詐欺人員指示，而於如附表一
    編號1至7、9、12至17所示時間，匯款如附表一編號1至7、9
    、12至17所示之金額，至張志嘉上述帳戶內，黃鳳儀、蔡耀
    宗、楊勳騥等3人，分別陷於錯誤，依詐欺人員指示，而於
    如附表一編號8、10、11所示時間，匯款如附表一編號8、10
    、11所示之金額，至卓冠宏（另案）所有之台灣銀行帳號00
    0-000000000000號帳戶，再由不詳人員，轉匯至張志嘉上述
    帳戶內，並遭提領一空。嗣董巧蓮等人發覺有異，報警處理
    而查獲上情。
二、案經董巧蓮、胡曉雯、鄧敦蓉、蔡佳芯、呂佳紋、簡亦禎、
    陳重凱、黃鳳儀、許若釩、蔡耀宗、楊勳騥、陳蘭婷、鄂柚
    伶、房匯蓁、楊璧卉、施青弘、劉金兒分別訴由桃園市政府
    警察局龜山分局、基隆市警察局第二分局、苗栗縣警察局竹
    南分局、新北市政府警察局海山、三峽分局、台中市政府警
    察局第五、霧峰分局、高雄市警察局旗山分局、彰化縣警察
    局彰化、鹿港分局報告臺灣彰化地方檢察署檢察官偵查起訴
    、及移送併案審理。
    理  由
一、以下本案所引用被告以外之人於審判外之言詞或書面陳述，
    而不符合刑事訴訟法第159 條之1 至第159 條之4 之規定者
    ，均經本院於審理時當庭直接提示而為合法之調查，檢察官
    、被告均不爭執其證據能力，本院審酌前開證據作成或取得
    之情況，並無非法或不當取證之情事，亦無顯不可信之狀況
    ，故認為適當而均得作為證據。所以上述證據，依刑事訴訟
    法第159 條之5 之規定，都具有證據能力，先予敘明。
二、訊據被告張志嘉固坦承有將上述帳戶之提款卡及密碼交付他
    人等情，但矢口否認有何幫助詐欺及幫助洗錢犯行，辯稱：
    是因為要辦理貸款，對方說要美化帳戶才交付出去的云云。
    經查：
  ㈠被告於110年1、2月間，在彰化縣彰濱工業區某處橋下，將其
    所有上述國泰世華銀行帳戶之存摺及提款卡、密碼，交予真
    實姓名、年籍不詳之成年詐欺人員「林專員」，此據被告於
    偵查中及本院審理中供述明確（見110年偵12826卷第221頁
    、111年偵4256第257頁、本院卷第235頁），嗣該詐欺人員
    即於附表一所示之時間，以附表一所示之方法，詐騙如附表
    一所示之被害人董巧蓮、胡曉雯、鄧敦蓉、蔡佳芯、呂佳紋
    、簡亦禎、陳重凱、黃鳳儀、許若釩、蔡耀宗、楊勳騥、陳
    蘭婷、鄂柚伶、房匯蓁、楊璧卉、施青弘、劉金兒等17人，
    使上述被害人分別陷於錯誤，依詐欺人員指示，而於如附表
    一所示時間，匯款如附表一所示之金額，至被告上述帳戶內
    ，或匯款至另案被告卓冠宏之上述台灣銀行帳戶，再由不詳
    人員，轉匯至被告上述帳戶內，並遭提領一空等情，業據證
    人即告訴人董巧蓮、胡曉雯、鄧敦蓉、蔡佳芯、呂佳紋、簡
    亦禎、陳重凱、黃鳳儀、許若釩、蔡耀宗、楊勳騥、陳蘭婷
    、鄂柚伶、房匯蓁、楊璧卉、施青弘、劉金兒分別於警詢中
    證述明確，並有如附表二證據欄所示之證據附卷可以佐證，
    堪認被告所有之上述帳戶確已遭詐欺人員作為收取詐欺款項
    之工具使用甚明。
  ㈡被告雖辯稱要貸款等語，但查：
　　⒈現今社會詐騙案件頻傳，近來利用人頭帳戶以行詐騙之事
      屢見不鮮，詐騙份子以購物付款方式設定錯誤、中獎、退
      稅、家人遭擄、信用卡款對帳、提款卡密碼外洩、疑似遭
      人盜領存款等事由，詐騙被害人至金融機構櫃檯電匯，抑
      或持提款卡至自動櫃員機依其指示操作，使被害人誤信為
      真而依指示操作轉出款項至人頭帳戶後，詐騙份子隨即將
      之提領一空之詐騙手法，層出不窮，且經政府多方宣導，
      並經媒體反覆傳播，而諸如網路詐騙、電話詐騙等，多數
      均係利用第三人之帳戶，作為詐欺取財所得財物匯入、取
      款以逃避檢警查緝之用之犯罪工具，所以依一般人通常之
      知識、智能及經驗，均已詳知向陌生人購買、承租或其他
      方法取得金融機構帳戶者，多係欲藉該帳戶取得不法犯罪
      所得，且隱匿帳戶內資金之實際取得人之身分，以逃避追
      查，所以避免本身金融機構帳戶被不法行為人利用為詐財
      之工具，應係一般生活所易於體察之常識。而被告於本案
      行為時已滿26歲，智識正常，有相當的社會生活經驗，被
      告當可預見將提款卡連同密碼交付他人，他人即可支配使
      用其帳戶，不僅可以領取帳戶內之金額，當然亦可行騙他
      人匯款進入其帳戶，再行領取，極易被利用為與財產有關
      之犯罪工具。
　　⒉依被告所述，提供帳戶提款卡及密碼，是為了貸款美化帳
      戶云云，但被告自案發迄今，都沒有提出任何資料，說明
      在哪裡看到的貸款資訊、貸款的公司或對象、究竟是和什
      麼人聯絡、聯絡內容是什麼？被告所稱為了貸款等語，已
      有可疑，又被告既然急需貸款，但在交付上述帳戶資料後
      ，到被通知該帳戶為警示帳戶時，幾個月內，竟都沒有去
      追問所謂貸款的進度，也沒有過問對方如何使用上述帳戶
      ，足見被告所辯顯然不合常情，不足採信。
　　⒊刑法上故意，分直接故意（確定故意）與間接故意（不確
      定故意），行為人對於構成犯罪之事實，明知並有意使其
      發生者，為直接故意；行為人對於構成犯罪事實，預見其
      發生而其發生並不違背其本意者，為間接故意。且幫助犯
      成立，以行為人主觀上認識被幫助者，正欲從事犯罪或係
      正在從事犯罪，且該犯罪有既遂可能，而其行為足以幫助
      他人實現構成要件者，即具有幫助故意，並不以行為人確
      知被幫助者，係犯何罪名為必要；所以被告如對於他人可
      能以其所交付之帳戶，進行詐欺取財之犯罪行為，已預見
      其發生而其發生並不違反其本意，則其自仍應負相關之罪
      責。查被告交付上述帳戶提款卡及密碼給陌生人，依常理
      及本身經驗判斷，可知提供上述帳戶資料之對象顯有諸多
      可疑之處，且該真實身分不明之人取得其提款卡及密碼後
      ，即可任意使用該帳戶存提款項，而詐欺人員又多係利用
      他人帳戶遂行詐欺犯行，被告可預見其任將金融帳戶資料
      交予可疑之陌生人，將可能使其金融帳戶使用權落入犯罪
      人員之手，進而成為犯罪人員遂行犯罪之工具，猶仍將之
      交付他人，自已彰顯其具有「縱成為行騙工具、洗錢工具
      亦與本意無違」之心態，依照上述說明，被告主觀上顯具
      有幫助詐欺、幫助洗錢之不確定故意甚明。
　㈢綜上所述，被告所辯，顯屬無據，不足採信，從而，本案事
    證明確，被告上述犯行，可以認定，應予依法論科。
　㈣至起訴書雖記載被告是將上述帳戶資料交付「詐欺集團」成
    員「林專員」云云，但本案查無證據足以證明被告所幫助而
    實施詐欺之人員為三人以上共同犯之，無從認定被告所幫助
    的對象為「詐欺集團」，附此敘明。
三、論罪科刑：
　㈠按提供金融帳戶提款卡及密碼供他人使用，嗣後被害人雖匯
    入款項，然此時之金流仍屬透明易查，在形式上無從合法化
    其所得來源，未造成金流斷點，尚不能達到掩飾或隱匿特定
    犯罪所得之來源、去向及所在之作用，須待款項遭提領後，
    始產生掩飾、隱匿之結果。故而，行為人提供金融帳戶提款
    卡及密碼，若無參與後續之提款行為，即非洗錢防制法第2
    條第2款所指洗錢行為，無從成立一般洗錢罪之直接正犯。
    又金融帳戶乃個人理財工具，依我國現狀，申設金融帳戶並
    無任何特殊限制，且可於不同之金融機構申請多數帳戶使用
    ，是依一般人之社會通念，若見他人不以自己名義申請帳戶
    ，反而收購或借用別人之金融帳戶以供使用，並要求提供提
    款卡及告知密碼，則提供金融帳戶者主觀上如認識該帳戶可
    能作為對方收受、提領特定犯罪所得使用，對方提領後會產
    生遮斷金流以逃避國家追訴、處罰之效果，仍基於幫助之犯
    意，而提供該帳戶之提款卡及密碼，以利洗錢實行，仍可成
    立一般洗錢罪之幫助犯（最高法院108年台上大字第3101號
    刑事裁定參照）。
　㈡查被告提供上述帳戶之提款卡及密碼予不詳之人，使詐欺人
    員對被害人施用詐術，並指示被害人匯款、或轉匯至被告之
    帳戶內，以遂行詐欺取財之犯行，且於詐欺人員自帳戶提領
    後即達掩飾犯罪所得去向之目的，被告所為固未直接實行詐
    欺取財、掩飾、隱匿犯罪所得之構成要件行為，惟其提供上
    述帳戶之提款卡及密碼予詐欺人員使用，係對於他人遂行詐
    欺取財及洗錢之犯行資以助力，應論以詐欺取財罪及一般洗
    錢罪之幫助犯。所以，核被告所為，是犯刑法第30條第1 項
    前段、第339 條第1 項之幫助詐欺取財罪、刑法第30條第1 
    項前段、洗錢防制法第14條第1項之幫助洗錢罪。
　㈢被告以1個幫助行為提供上述帳戶存摺、提款卡及密碼予詐欺
    人員，使詐欺人員得持以詐欺數個被害人，同時觸犯幫助詐
    欺取財罪與幫助洗錢罪，應依刑法第55條之規定，從一重之
    幫助洗錢罪處斷。
　㈣被告如附表一編號1、3至17部分之犯行，起訴書雖未記載，
    但此部分與起訴書所載附表一編號2部分，具有一部與全部
    之想像競合裁判上一罪關係，為起訴效力所及，本院自應併
    予審理。
　㈤被告以幫助之意思，參與構成要件以外之行為，為幫助犯，
    依刑法第30條第2項之規定，依正犯之刑減輕之。
　㈥爰審酌被告可預見將帳戶之提款卡及密碼交付他人，可能遭
    他人用以作為詐欺取財及洗錢之工具，竟仍交付他人，不僅
    詐欺人員詐騙無辜民眾財物，並使詐欺所得之真正去向、所
    在得以獲得掩飾、隱匿，如此妨礙檢警追緝犯罪行為人，也
    助長犯罪，並使被害人難以求償，對社會治安造成之危害實
    非輕微，並衡以被告迄今否認犯行之犯後態度，暨考量被告
    犯罪之動機、手段、被害人多達17人、分別所受損害之程度
    等一切情狀，量處如主文所示之刑，並就罰金刑部分，諭知
    易服勞役之折算標準，以資懲儆。另被告所犯之洗錢防制法
    第14條第1 項之洗錢罪，最重本刑為7 年以下有期徒刑，不
    符刑法第41條第1 項規定「犯最重本刑5 年以下有期徒刑」
    得易科罰金之要件，是本案之宣告刑雖為6 個月以下，尚不
    得為易科罰金之諭知，惟依刑法第41條第3 項「受6 月以下
    有期徒刑或拘役之宣告，不符第1 項易科罰金之規定者，得
    依前項折算規定，易服社會勞動」之規定，被告若符合得易
    服社會勞動之條件，得於執行時向執行檢察官聲請，併予敘
    明。
四、沒收：
　㈠被告並未實際取得犯罪所得，無從宣告沒收。至被害人匯入
　　被告上述帳戶內之款項，非屬被告所有，亦未在其實際掌控
　　中，被告就所幫助隱匿之其他財物不具所有權及事實上處分
　　權，無從依洗錢防制法第18條第1項規定，就被害人所匯全
　　部金額諭知沒收。
　㈡被告所提供之金融機構帳戶存摺及提款卡，雖交付他人作為
    詐欺取財所用，惟該等金融帳戶已被列為警示戶，無法再供
    交易使用，且提款卡本身之價值甚低，因認尚無沒收之實益
    ，其沒收不具有刑法上之重要性，故依刑法第38條之2第2項
    不予宣告沒收。
據上論斷，應依刑事訴訟法第299條第1項前段，洗錢防制法第14
條第1項，刑法第11條前段、第30條第1項前段、第2項、第339條
第1項、第55條、第42條第3項前段、第38條之2第2項，刑法施行
法第1條之1第1項，判決如主文。
本案經檢察官陳顗安提起公訴，檢察官陳顗安、傅克強、黃淑媛
移送併案審理，檢察官劉欣雅到庭執行職務。
中　　華　　民　　國　　111 　年　　6 　　月　　30　　日
                  刑事第四庭  審判長法  官  余仕明
                                    法  官  黃玉齡
                                    法  官  許家偉
以上正本證明與原本無異。
如不服本判決應於收受判決後20日內向本院提出上訴書狀，並應
敘述具體理由。其未敘述上訴理由者，應於上訴期間屆滿後20日
內向本院補提理由書( 均須按他造當事人之人數附繕本) 「切勿
逕送上級法院」。
中　　華　　民　　國　　111 　年　　6 　　月　　30　　日
                                    書記官  魏嘉信
附表一：
編號 被害人 (告訴人) 詐騙方式 受詐騙時間 受詐騙金額(新臺幣) 匯款時間 (臨櫃/網銀轉帳) 匯入帳戶 1 （110偵12826併辦） 董巧蓮 成年詐欺人員透過通訊軟體FACEBOOK及Line，向董巧蓮謊稱澳門「金碧匯彩娛樂有限公司」有舉辦抽獎活動，有10位會員中獎，董巧蓮為中獎人之一，但須先支付彩金方能領取獎金云云，致董巧蓮陷於錯誤而匯款。 110年2月4日 4萬元 110年3月26日11時25分許(臨櫃轉帳) 國泰世華商業銀行帳號000-000000000000號帳戶 2 （110偵8473起訴） 胡曉雯 成年詐欺人員謊稱其為摩根集團上海分公司員工「陳銘洋」，向胡曉雯佯稱公司在開發博弈軟體，可藉此投資賺錢，若要領回投資款項，須先繳納稅金，才能領回投資款項，致胡曉雯陷於錯誤而匯款。 110年2月28日 ①8萬元 ②5萬元 ③5萬元 ④5萬元 ⑤4萬元 ⑥5萬元 ⑦5萬元 ⑧5萬元 ⑨5萬元 ①111年3月23日14時36分(臨櫃轉帳) ②111年3月23日14時26分 ③111年3月23日14時47分03秒 ④111年3月23日14時47分35秒 ⑤111年3月23日14時50分 ⑥111年3月23日14時56分 ⑦111年3月23日14時57分 ⑧111年3月23日15時00分 ⑨111年3月23日15時02分 國泰世華商業銀行帳號000-000000000000號帳戶 3 （110偵9522併辦） 鄧敦蓉 成年詐欺人員謊稱其為「沈斌」(line暱稱Aaron)之男子，向鄧敦蓉佯稱可在威尼斯人娛樂城網站註冊後，進行投資獲利云云，致鄧敦蓉陷於錯誤而匯款。 110年3月1日 5萬元 110年3月24日19時59分許 國泰世華商業銀行帳號000-000000000000號帳戶 4（110偵11233併辦） 蔡佳芯 成年詐欺人員佯稱其為「劉國慶」，向蔡佳芯謊稱可註冊「澳門新葡京」賭博網站會員，藉由參加「比數字押大小」(投注名稱：重慶時時彩)之方式賺取賭金，倍率至少為押金之一成云云，致蔡佳芯陷於錯誤而匯款。 110年3月初某日 40萬5千376元 110年3月23日14時53分許(臨櫃轉帳) 國泰世華商業銀行帳號000-000000000000號帳戶 5（110偵12468併辦） 呂佳紋 成年詐欺人員佯稱其為「林梓墨」，透過通訊軟體Line，向呂佳紋謊稱：可介紹投資平臺等語及提供連結(ssjf88.cc)供呂佳紋下載「隨手金服」APP儲值，致呂佳紋陷於錯誤而匯款。 110年3月初某日 5萬元 110年3月23日19時30分許 國泰世華商業銀行帳號000-000000000000號帳戶 6（111偵1879併辦） 簡亦禎 成年詐欺人員透過交友軟體TINDER及通訊軟體Line，向簡亦禎詐稱可透過博弈網站「金沙國際娛樂」(網址：//m.qdrlxz.com)投資，保證獲利等語，致簡亦禎陷於錯誤而匯款。 110年3月初某日 3千元 110年3月23日14時55分許(併辦意旨書誤載為53分) 國泰世華商業銀行帳號000-000000000000號帳戶 7（111偵4256併辦） 陳重凱 成年詐欺人員透過通訊軟體Line「暱稱：靜雯」，向陳重凱謊稱可加入「香港利豐集團」之電商業務，代理公司進行銷售，公司會介紹客戶「陳曼茹」、「蔣玥玥」、「劉美鈺」、「業靜雯」等人，可藉由將貨品以高於成本之價格出售與客戶之方式賺取價差等語，致陳重凱陷於錯誤而匯款。 110年3月間某日 3萬元  110年3月24日20時20分許（併案意旨書誤載為13時28分） 國泰世華商業銀行帳號000-000000000000號帳戶 8（111偵6888併辦） 黃鳳儀 成年詐欺人員透過通訊軟體Line「暱稱：梁永樂」，向黃鳳儀謊稱要以黃鳳儀名義在香港拍賣房子，並傳送匯款給黃鳳儀的收據，要求黃鳳儀匯款至拍賣行在台灣的帳戶等語，致黃鳳儀陷於錯誤而匯款。 110年3月5、8日 13萬元 110年3月9日14時48分許 先匯入台灣銀行帳號000-000000000000號卓冠宏（另案）帳戶，再由不詳人員，轉匯至國泰世華商業銀行帳號000-000000000000號帳戶 9（110偵13129併辦） 許若釩 成年詐欺人員佯稱其為「張鵬偉」，透過通訊軟體Line向許若釩謊稱：可介紹投資平臺等語及提供連結(ssjf88.cc)供許若釩下載「隨手金服」APP儲值，致許若釩陷於錯誤而匯款。 110年3月7日 ①3萬元 ②3萬800元 ①110年3月24日21時13分許 ②110年3月25日12時26分許 國泰世華商業銀行帳號000-000000000000號帳戶 10（111偵6888併辦） 蔡耀宗 成年詐欺人員佯稱其為「螞蟻Ants」投資人，透過通訊軟體Line向蔡耀宗謊稱要投資，致蔡耀宗陷於錯誤而匯款。 110年3月10日 1萬元 110年3月10日22時12分許 先匯入台灣銀行帳號000-000000000000號卓冠宏（另案）帳戶，再由不詳人員，轉匯至國泰世華商業銀行帳號000-000000000000號帳戶 11（111偵6888併辦） 楊臐騥 楊勳騥因向自稱在澳門上班之友人陳浩借款12萬元，經陳浩於110年3月10日傳送於香港匯豐銀行匯款至楊勳騥弟媳帳戶之匯款單，但其弟媳因故拒收，之後有成年詐欺人員自稱香港風控局人員「陳建民」，向楊勳騥謊稱涉及洗錢要繳交海外保險金等語，致楊勳騥陷於錯誤而臨櫃無摺存款。 110年3月10日 18萬497元 110年3月11日11時56分許 先匯入台灣銀行帳號000-000000000000號卓冠宏（另案）帳戶，再由不詳人員，轉匯至國泰世華商業銀行帳號000-000000000000號帳戶 12（110偵15773併辦） 陳蘭婷 成年詐欺人員佯稱透過社群軟體Instagram及聯天軟體Line與陳蘭婷結識，向陳蘭婷謊稱：加入投資虛擬貨幣網站可以獲利等語，致陳蘭婷陷於錯誤而匯款。 110年3月11日 ①10萬元 ②8萬5千元 ①110年3月23日22時46分許 ②110年3月23日22時49分許 國泰世華商業銀行帳號000-000000000000號帳戶 13（110偵13936併辦） 鄂柚伶 成年詐欺人員透過 LINE 向鄂柚伶謊稱：註冊加入淘寶網（網址：taobao00000000.com）購買優惠券就可享有一定金額的回饋，可以獲利等語，詐欺人員並佯裝客服人員誆騙鄂柚伶註冊及儲值，致鄂柚伶陷於錯誤而匯款。 110年3月21日  6千元 110年3月23日18時31分許 國泰世華商業銀行帳號000-000000000000號帳戶 14（110偵8950併辦） 房滙蓁 成年詐欺人員謊稱其為「張鵬偉」，向房滙蓁佯稱其在隨手金服投資網站擔任工程師，可自內部修改投資網站程式碼，進行額外之獲利云云，致房滙蓁陷於錯誤而匯款。 110年3月21日 20萬元 110年3月25日22時3分許 國泰世華商業銀行帳號000-000000000000號帳戶 15（111偵405併辦） 楊壁卉 成年詐欺人員佯稱其為完美主義居家(Peachylife)購物網站客服人員，謊稱因公司人員疏失，導致楊壁卉之前網路消費誤設為分期約定轉帳，每月將從帳戶扣款2000元等語，致楊壁卉陷於錯誤而匯款。 110年3月23日 200萬元 110年3月24日13時28分許 國泰世華商業銀行帳號000-000000000000號帳戶 16（110偵11239併辦） 施青弘 成年詐欺人員佯稱其為「林可欣」、「歷峰跨境購物平台客戶經理」，謊稱可藉由加盟網路公司，協助推廣個人LINE帳號，並於網路客戶下單購物時賺取商品差價云云，致施青弘陷於錯誤而匯款。 110年3月23日16時31分許 1萬2千元 110年3月23日16時31分許 國泰世華商業銀行帳號000-000000000000號帳戶 17（110偵13217併辦） 劉金兒 成年詐欺人員佯稱其為「劉成」，透過臉書及LINE 向劉金兒謊稱：註冊加入出錯率很高的遊戲（網址：m.0000000.com）可以贏錢等語，詐欺人員並佯裝「客服007 」透過LINE 誆騙劉金兒註冊及儲值，致劉金兒陷於錯誤而匯款。 110年3月24日 500元 110年3月24日10時41分許 國泰世華商業銀行帳號000-000000000000號帳戶 

附表二：
編號 被害人 (告訴人) 證          據 1 董巧蓮 1.證人即告訴人董巧蓮於警詢中之證述(110年度偵字第12826卷P91-92、P93) 2.對話翻拍照片(110年度偵字第12826號P000-000) 0.告訴人董巧蓮玉山銀行存摺封面及內頁交易明細影本(110年度偵字第12826號P95、P107) 4.告訴人董巧蓮玉山銀行新臺幣匯款申請書、ATM交易明細、匯款申請書(110年度偵字第12826號P97-105) 5.被告張志嘉國泰銀行帳戶之申設人資料及交易明細(110年度偵字第12826號P63-90) 2 胡曉雯 1.證人即告訴人胡曉雯於警詢中之證述(110年度偵字第8473號P77-81) 2.告訴人胡曉雯之匯款交易明細(110年度偵字第8473號P139) 3.被告張志嘉國泰銀行帳戶之申設人資料及交易明細(110年度偵字第8473號P173、P177-196)　 3 鄧敦蓉 1.證人即告訴人鄧敦蓉於警詢中之證述(110年度偵字第9522號P41-42) 2.告訴人鄧敦蓉網銀轉帳畫面擷圖照片(110年度偵字第9522號P85-92)　 3.告訴人鄧敦蓉與詐欺人員「Aaron」之line對話紀錄翻拍照片(110年度偵字第9522號P93-99) 4.被告張志嘉國泰銀行帳戶之申設人資料及交易明細(110年度偵字第9522號P23-40) 4 蔡佳芯 1.證人即告訴人蔡佳芯於警詢中之證述(110年度偵字第12133號P23-27) 2.台新國際商業銀行110年3月23日轉帳明細表(110年度偵字第12133卷P63) 3.告訴人蔡佳芯與「澳門葡京」之對話紀錄翻拍照片(110年度偵字第12133卷P47-57) 4.被告張志嘉國泰銀行帳戶之申設人資料及交易明細(110年度偵字第12133號P69-90) 5 呂佳紋 1證人即告訴人呂佳紋於警詢中之證述(110年度偵字第12468卷P000-000) 0.告訴人呂佳紋網銀轉帳明細(110年度偵字第12468卷P000-000) 0.詐騙網頁翻拍照片(110年度偵字第12468卷 P000-000) 0.被告張志嘉國泰銀行帳戶之申設人資料及交易明細(110年度偵字第12468卷P61-121) 6 簡亦禎 1.證人即告訴人簡亦禎於警詢中之證述(110年度偵字第1879卷P13-17) 2.郵政跨行匯款申請書(111年度偵字第1879號P117) 3.網路銀行轉帳明細(111年度偵字第1879號 P83-93、P99-111、P115) 4.告訴人簡亦禎line對話紀錄 (111年度偵字第1879號P000-000) 0.被告張志嘉國泰銀行帳戶之申設人資料及交易明細(110年度偵字第1879卷P14-47) 7 陳重凱 1.證人即告訴人陳重凱於警詢中之證述(111年度偵字第4256號P27-31) 2.陳重凱與詐騙人員之line對話紀錄擷圖照片 (111年度偵字第4256號P165、175、177-179、183-211、213、000-000) 0.告訴人陳重凱手寫匯款明細及交易明細(111年度偵字第4256號P000-000) 0.網友「靜雯」之大頭貼(111年度偵字第4256號 P000-000) 0.香港利豐集團合同書(111年度偵字第4256號P181) 6.被告張志嘉國泰銀行帳戶之申設人資料及交易明細(111年度偵字第4256號P33-56)  8   黃鳳儀 1.證人即告訴人黃鳳儀於警詢中之證述(111年度偵字第6888卷P15-18) 2.證人即另案被告卓冠宏於警詢中之證述(111年度偵字第6888卷P11-14) 3.網路轉帳交易明細(111年度偵字第6888號P37) 4.另案被告卓冠宏台灣銀行基本資料、存款存摺歷史明細批次查詢(111年度偵字第6888號P43-48) 5.被告張志嘉國泰銀行帳戶之申設人資料及交易明細(111年度偵字第6888卷P49-70) 9 許若釩 1.證人即告訴人許若釩於警詢中之證述(110年度偵字第13129卷 P23-24、本院卷 P35-39、P000-000) 0.告訴人許若帆與隨手金服平台之客服對話紀錄翻拍照片(含交易明細、匯款單) (110年度偵字第13129卷P59-73) 3.告訴人許若釩與張鵬偉line對話紀錄翻拍照片(110年度偵字第13129卷P74-83) 4.被告張志嘉國泰銀行帳戶之申設人資料及交易明細(110年度偵字第13129卷 P89-91、102-105)  10   蔡耀宗 1.證人即告訴人蔡耀宗於警詢中之證述(111年度偵字第6888卷P19-20) 2.證人即另案被告卓冠宏於警詢中之證述(111年度偵字第6888卷P11-14)　 3.ATM轉帳交易明細(111年度偵字第6888號P39) 4.另案被告卓冠宏台灣銀行基本資料、存款存摺歷史明細批次查詢(111年度偵字第6888號P43-48) 5.被告張志嘉國泰銀行帳戶之申設人資料及交易明細(111年度偵字第6888卷P49-70)  11   楊勳騥 1.證人即告訴人楊勳騥於警詢中之證述(111年度偵字第6888卷P21-26) 2.證人即另案被告卓冠宏於警詢中之證述(111年度偵字第6888卷P11-14)　 3.國泰世華銀行存款憑證、台灣銀行匯款存根(111年度偵字第6888號P41) 4.另案被告卓冠宏台灣銀行基本資料、存款存摺歷史明細批次查詢(111年度偵字第6888號P43-48) 5.被告張志嘉國泰銀行帳戶之申設人資料及交易明細(111年度偵字第6888卷P49-70) 12 陳蘭婷 1.證人即告訴人陳蘭婷於警詢中之證述(110年度偵字第15773卷P11-16) 2.line對話紀錄截圖(110年度偵字第15773卷 P97-105) 3.網路明細匯款明細(110年度偵字第15773卷 P000-000) 0.被告張志嘉國泰世華銀行帳戶基本資料及交易明細(110年度偵字第15773卷P29-43) 13 鄂柚伶 1.證人即告訴人鄂柚伶於警詢中之證述(110年度偵字第13936卷P15-21) 2.網路銀行轉帳紀錄明細表(110年度偵字第13936卷P87-89) 3.line對話紀錄截圖(110年度偵字第13936卷 P91-97) 4.被告張志嘉國泰銀行帳戶之申設人資料及交易明細(110年度偵字第13936卷P23-50) 14 房匯蓁 1.證人即告訴人房匯蓁於警詢中之證述(110年度偵字第8950號 P41-44、P45-46) 2.告訴人房匯蓁與詐欺人員之對話紀錄翻拍照片(110年度偵字第8950號P83-87) 3.被告張志嘉國泰銀行帳戶之申設人資料及交易明細(110年度偵字第8950號P23-40) 15 楊壁卉 1.證人即告訴人楊壁卉於警詢中之證述(111年度偵字第405卷P29-35) 2.告訴人存戶交易明細整合查詢表(111年度偵字第405號P23-27) 3.被告張志嘉國泰世華銀行帳戶基本資料及交易明細(111年度偵字第405號P69-83) 16 施青弘 1.證即告訴人施青弘於警詢中之證述(110年度偵字第11239卷P25-27) 2.網路銀行轉帳紀錄表(110年度偵字第11239卷P105) 3.告訴人施青弘與「林可欣」之對話紀錄翻拍照片(110年度偵字第11239卷P000-000) 0.被告張志嘉國泰世華商業銀行帳號000-000000000000號帳戶110年3月份之歷史交易明細表(110年度偵字第11239卷P29-58)　　 17 劉金兒 1.證人即告訴人劉金兒於警詢中之證述(110年度偵字第13217卷P17-22) 2.告訴人劉金兒登入詐騙網站截圖(110年度偵字第13217號P000-000) 0.告訴人劉金兒與「劉成」及「客服007」之line對話紀錄截圖照片(110年度偵字第13217號P000-000) 0.告訴人劉金兒中華郵政帳戶之存摺封面及內頁交易明細(110年度偵字第13217號P000-000) 0.被告張志嘉國泰銀行帳戶之申設人資料及交易明細(110年度偵字第13217號P25-69)